臺灣臺北地方法院民事裁定　　　　　　　 100年度再字第15號
再審原告　　羅永竣
訴訟代理人　蔡炳楠律師
再審被告　　張天福
上列當事人間支付命令事件，再審原告對於民國99年12月29日本
院99年度司促字第32106 號支付命令提起再審之訴，本院裁定如
下：
    主  文
再審之訴駁回。
再審訴訟費用由再審原告負擔。
    理  由
一、按債務人對於支付命令未於法定期間合法提出異議者，支付
    命令與確定判決有同一之效力。前項支付命令有第496 條第
    1項之情形者，得提起再審之訴，並以原支付命令之聲請，
    視為起訴。又有下列各款情形之一者，得以再審之訴對於『
    確定終局判決』聲明不服；再審之訴，法院認無再審理由，
    判決駁回後，不得以同一事由，對於『原確定判決』或『駁
    回再審之訴之確定判決』，更行提起再審之訴；再審之訴，
    應於三十日之不變期間內提起；前項期間，自判決確定時』
    起算，判決於送達前確定者，自送達時起算；再審之訴不合
    法者，法院應以裁定駁回之，民事訴訟法第521 條、第496
    條第1 項前段、第498 條之1 、第500 條第1 項、第2 項前
    段、第502 條第1 項定有明文，是提起再審之訴者，僅對於
    『確定終局判決』或『已確定之支付命令裁定』始得為之。
二、再審意旨略以：再審被告於民國99年12月間，向鈞院聲請發
    99年度司促字第32106 號支付命令（下稱系爭支付命令），
    並向再審原告之戶籍地寄存送達，然再審原告並未實際居住
    於戶籍地，該址歷年來均由再審原告之父親羅秋興出租予第
    三人，再審原告係居住於台北市○○路○段115 號9 樓之1
    ，且再審原告之日常生活重要之單據均寄送於前開址處，是
    項寄存送達顯於法未合，自不生送達之效力。再者，再審被
    告為再審原告多年好友，明知再審原告實際居住址處，仍刻
    意將再審原告之住所載為戶籍地「台北市○○○路○段559
    巷53號2 樓」之地址，提供錯誤住所之資訊，為此爰依民事
    訴訟法第496 條第1 項第1 款、第6 款之規定提起再審之訴
    ，並聲明：鈞院99年度司促字第32106 號支付命令應予廢棄
    。
三、經查，再審原告對於本院100 年3 月29日書記官所為之系爭
    支付命令確定證明書聲明異議，經本院於100 年6 月14日以
    99年度司促字第32106 號裁定駁回在案，再審原告復對於前
    開裁定聲明異議，經本院100 年度店事聲字第25號裁定廢棄
    前開裁定，有本院100 年7 月21日100 年度店事聲字第25號
    民事裁定存卷為憑，是以再審原告對系爭支付命令之確定證
    明書異議之效力仍繼續存在，本院99年度司促字第32106 號
    支付命令尚未合法確定。再者，再審原告於91年間設籍台北
    市○○○路○段559 巷53號2 樓乙節，有戶籍謄本附卷可參
    ，堪予認定。再審原告主張其雖設籍上址，但於100 年1 月
    間，系爭支付命令送達上址時，其並未實際居住該處，而係
    居住於台北市○○路○段115 號9 樓之1 等情，業據其提出
    租賃契約書、郵件影本為證，堪認非虛。且參酌上開支付命
    令送予再審原告前開戶籍住址，係以寄存送達方式為之，而
    該送達證書經台北市警察局信義分局函覆三張犁派出所並無
    再審原告之簽收記錄，有台北市政府警察局信義分局100 年
    3 月15日北市警信分刑字第10030689600 號函在卷可稽，堪
    認再審原告確未曾向該派出所領取系爭支付命令，則再審原
    告既未向上開派出所領取支付命令，而該支付命令亦未再次
    送達再審原告上開實際住居所，自難認定系爭支付命令已經
    合法送達。從而，上開支付命令既未合法送達，亦未發生確
    定效力。揆諸首開說明，再審原告對尚未確定之支付命令提
    起再審之訴，並非適法，自應裁定駁回。
四、據上論結，本件再審之訴不合法。依民事訴訟法第502 條第
    1 項、第78條規定，裁定如主文。
中    華    民    國   100    年    7     月    29    日
                  民事第四庭    法  官  陳靜茹
以上正本係照原本作成
如對本判決上訴，須於判決送達後20日內向本院提出上訴狀。如
委任律師提起上訴者，應一併繳納上訴審裁判費。
中    華    民    國   100    年    7     月    29    日
                                書記官  鄭雅雲